臺灣臺北地方法院刑事判決　　　　　　　96年度易字第2648號
公　訴　人　臺灣臺北地方法院檢察署檢察官
被　　　告　甲○○
上列被告因妨害自由案件，經檢察官提起公訴（96年度偵字第
18667號），本院判決如下：
    主  文
甲○○以強暴妨害人行使權利，處拘役伍拾伍日，如易科罰金，
以新臺幣壹仟元折算壹日。
    事  實
一、甲○○係計程車司機，於民國九十六年七月二日下午三時三
    十分許，駕駛車牌號碼一七八－ＥＧ號營業小客車，行經臺
    北市○○區○○路一五六號前時，因不滿駕駛車牌號碼七二
    六－ＣＬ號營業小客車同向行駛在前之乙○○搶先搭載路旁
    乘客曾文宏，竟萌生妨害人行使權利之故意，在乘客曾文宏
    上車後，乙○○起步切入第二車道行駛時，以駕駛上開營業
    小客車自乙○○左後方快速超車，隨即突然緊急煞車，將車
    身往右斜擋在乙○○所駕車輛前方之強暴方法，擋住乙○○
    去路，迫使乙○○須立即煞停車輛，妨害乙○○行使用路權
    。雙方嗣並在甲○○藉詞雙方發生碰撞，要求乙○○負責，
    乙○○下車理論時，發生互毆之肢體衝突（傷害部分均另經
    檢察官為不起訴處分確定）。
二、案經臺北市政府警察局松山分局報告臺灣臺北地方法院檢察
    署檢察官偵查起訴。
    理  由
一、按法院認為應科拘役、罰金或應諭知免刑或無罪之案件，被
    告經合法傳喚無正當理由不到庭者，得不待其陳述逕行判決
    ，刑事訴訟法第三百零六條定有明文。茲查：被告甲○○經
    合法傳喚，無正當理由不到庭者，爰不待其陳述逕行判決，
    先此敘明。
二、訊據被告甲○○於本院行準備程序時矢口否認涉有上開犯行
    ，辯稱：係證人乙○○駕車撞擊其所駕駛之上開營業小客車
    後，再下車將其毆打成傷後逃逸，其並無以上開方式迫使證
    人乙○○停車云云。經查：上開犯罪事實業據證人乙○○於
    偵查中及本院審理時證稱：渠當日係駕車行駛在被告所駕車
    輛前方，被告嗣因見路旁有乘客揮手招車，欲自渠右側超車
    至前方搶載乘客不成，心生不滿，遂在渠靠邊停車搭載該名
    乘客後，起步駛入第二車道行駛時，突自左後方快速超車，
    隨即突然緊急煞車，將車身往右斜擋在渠所駕車輛前方，迫
    使渠亦須緊急煞車，雙方嗣即發生口角及肢體衝突等語在卷
    ，核與證人曾文宏即案發時乘坐證人乙○○所駕車輛，在場
    目擊整起案發經過之乘客於警詢時所證述：「‧‧‧我工作
    需要要前去國軍松山醫院作體檢‧‧‧作完體檢要離去，就
    在松山醫院對面欲攬計程車離去，當時有二部計程車，第一
    台計程車就是我所搭乘的七二六－ＣＬ號計程車，而第二台
    計程車是一七八－ＥＧ號計程車，我招手攔車時會注意哪一
    台計程車在前面，於是我搭乘七二六－ＣＬ號計程車欲前往
    松山火車站返回桃園，未料我一搭上七二六－ＣＬ號計程車
    上，計程車剛起步要離去，就遭一七八－ＥＧ號計程車加速
    超車自我搭乘計程車左側超車在前方緊急煞車，擋住去路，
    但當時雙方車輛並未發生碰撞‧‧‧」、「我當時是坐上乙
    ○○的計程車，之後因為前面是紅燈，後面的車因為不爽於
    是綠燈後就從左側超車，在大馬路上緊急停在我坐的計程車
    前‧‧‧」、「（乙○○的車是如何被檔下的？）就是很快
    超車直接在乙○○的車前停下，導致乙○○緊急煞車。」之
    情節相符（偵查卷第二三頁、第三九頁、第四０頁），且有
    證人曾文宏前往國軍松山總醫院航醫部體檢之通知單、往返
    高鐵桃園站及板橋站之車票各一張在卷可稽（偵查卷第二六
    頁）。酌以證人曾文宏與被告及證人乙○○間互不相識，僅
    係適巧在被告及證人乙○○均駕車行經上開地點時，隨機揮
    手招攬計程車之乘客，上開所證各節當屬客觀公正，而無迴
    護任何一方之虞。是以，被告辯稱係證人乙○○駕車撞擊其
    所駕車輛，又下車將之毆打成傷後逃逸，其並未以上開方式
    擋住證人乙○○去路，迫使證人乙○○煞停云云，均係事後
    卸責之詞，不足採信。再者，被告突然駕車自證人乙○○所
    駕駛之上開營業小客車左後方快速超車，隨即緊急煞車，將
    車身往右斜擋在證人乙○○所駕車輛前方，迫使證人乙○○
    緊急煞車之行為，在客觀上堪認係對證人乙○○施以強制力
    之強暴行為態樣之一，且其主觀上亦顯有以此方式阻擋證人
    乙○○去路，妨害證人乙○○行使用路權之犯意甚明。從而
    ，本件事證明確，被告上開犯行，洵堪認定，應予依法論處
    。
三、核被告所為，係犯刑法第三百零四條第一項之以強暴妨害人
    行使權利之強制罪。爰審酌被告犯罪之動機、目的、手段、
    欲自證人乙○○所駕車輛右側超車上前搶載乘客即證人曾文
    宏之舉，本即有違道路交通管理處罰條例之規定，竟因超車
    搶載乘客未成，心生不滿，進而駕車自證人乙○○所駕車輛
    左後方快速超車後，隨即立即煞停，將車往右橫擋在證人乙
    ○○所駕車輛前方，罔顧證人乙○○之用路權及其他用路人
    之行車安全，行徑囂張、惡質、所生危害及迄於本院審理時
    仍矢口狡辯，否認犯行，一再辯稱係其遭證人乙○○駕車撞
    擊、毆打成傷云云，全然不知悔改之態度等一切情狀，量處
    如主文所示之刑，並諭知易科罰金之折算標準。
據上論斷，應依刑事訴訟法第二百八十四條之一、第二百九十九
條第一項前段、第三百零六條，刑法第三百零四條第一項、第四
十一條第一項前段，刑法施行法第一條之一，判決如主文。
本案經檢察官侯靜雯到庭執行職務。
中　　華　　民　　國　　96　　年　　12　　月　　31　　日
                        臺灣臺北地方法院刑事第十五庭
                            法  官  吳麗英
上正本證明與原本無異。
如不服本判決，應於判決送達後10日內向本院提出上訴狀（應抄
附繕本）。告訴人或被害人如對於本判決不服者，應具備理由請
求檢察官上訴，其上訴期間之計算係以檢察官收受判決正本之日
期為準。
                            書記官   田華仁
中　　華　　民　　國　　96　　年　　12　　月　　31　　日
附錄本案論罪科刑法條全文：
刑法第三百零四條：以強暴、脅迫使人行無義務之事或妨害人行
                  使權利者，處三年以下有期徒刑、拘役或三
                  百元以下罰金。
                  前項之未遂犯罰
